臺灣臺東地方法院刑事判決
110年度交易字第91號
公  訴  人  臺灣臺東地方檢察署檢察官
被      告  劉紀強



上列被告因公共危險案件，經檢察官提起公訴（110年度偵字第2
504號）後，於本院準備程序進行中，被告先就被訴事實為有罪
之陳述，經檢察官聲請改依協商程序而為判決，本院裁定改行協
商程序，判決如下：
    主  文
劉紀強犯不能安全駕駛動力交通工具罪，累犯，處有期徒刑伍月
，如易科罰金，以新臺幣壹仟元折算壹日。
　　事實及理由
一、本件犯罪事實及證據，除檢察官起訴書犯罪事實欄一、第9
    行至第11行原記載「嗣其於同日21時許，行經臺東縣○○市○○
    路00號前，因交通違規為警攔查，並依法對其進行吐氣所含
    酒精濃度測試…」，經檢察官當庭更正為「嗣其於同日20時5
    5分許，行經臺東縣○○市○○路00號前，因交通違規為警攔查
    ，並於同日21時許依法對其進行吐氣所含酒精濃度測試…」
    ，證據部分補充「被告劉紀強於本院民國110年11月30日準
    備、協商程序時之自白（本院卷第43頁、第58至59頁）」外
    ，其餘均引用之（如附件）。
二、本件經檢察官與被告於審判外達成協商之合意，且被告已認
    罪，其合意內容如主文所示。經查，上開協商合意並無刑事
    訴訟法第455條之4第1項所列情形之一，檢察官既聲請改依
    協商程序而為判決，本院爰不經言詞辯論，於協商合意範圍
    內為協商判決。
三、應適用之法條：刑事訴訟法第455條之2第1項、第455條之4
    第2項、第455條之8、第454條第2項，刑法第185條之3第1項
    第1款、第47條第1項、第41條第1項前段，刑法施行法第1條
    之1第1項。
四、附記事項：
　　查被告前於109年間因公共危險案件，經本院以109年度東交
    簡字第93號判決判處有期徒刑4月確定，於110年3月3日易服
    社會勞動改易科罰金執行完畢等情，有臺灣高等法院被告前
    案紀錄表在卷可憑（本院卷第15至24頁），其於徒刑執行完
    畢後，5年以內故意再犯本件有期徒刑以上之罪，為累犯，
    且本件並無司法院大法官釋字第775號解釋所示罪刑不相當
    之情形，爰依刑法第47條第1項規定，加重其刑。又被告於
    服用酒類後吐氣所含酒精濃度達每公升0.27毫克後，貿然騎
    乘普通重型機車上路，雖已達不能安全駕駛動力交通工具之
    程度，惟幸未肇事即為警攔檢查獲，並於犯後坦承犯行，尚
    見悔意，且所使用之動力交通工具為機車，對公共安全之危
    害程度較諸自用小客車為低；另被告雖於本案前因不能安全
    駕駛案件，經本院以110年度東交簡字第48號判決判處有期
    徒刑6月，併科罰金新臺幣6萬元確定，現因上開案在監執行
    等情，有該判決書1份及前揭被告前案紀錄表在卷可憑，然
    觀諸該另案之量刑事實為被告因酒駕而生有與他車相互碰撞
    之具體交通肇事情節，與本案未肇事之犯罪情節不同，則被
    告於本案所犯不能安全駕駛動力交通工具罪之宣告刑度，應
    就上情併予審酌。從而，本院認檢察官與被告協商之結果適
    用刑法第185條之3第1項之法定刑度及刑法第47條累犯加重
    之規定均無不當。
五、本判決除有刑事訴訟法第455條之4第1項第1款、第2款、第4
    款、第6款、第7款所定情形之一，或違反同條第2項之規定
    者外，檢察官與被告均不得上訴。
六、如有前項得上訴之情形，得自收受判決送達之日起20日內，
    向本院提出上訴書狀，上訴於第二審法院。
本案經檢察官陳薇婷提起公訴，檢察官洪清秀到庭執行職務。　
中　　華　　民　　國　　110 　年　　12　　月　　17　　日
               　 刑事第二庭  法　官  姚亞儒
以上正本證明與原本無異。
本判決不得上訴。但有刑事訴訟法第455條之4第1項第1款、第2
款、第4款、第6款、第7款所定情形，或協商判決違反同條第2項
之規定者，如不服本判決，應於收受送達後20日內向本院提出上
訴書狀，並應敘述具體理由；其未敘述上訴理由者，應於上訴期
間屆滿後20日內向本院補提理由書（均須按他造當事人之人數附
繕本）。「切勿逕送上級法院」。
                             書記官  楊姿敏
中　　華　　民　　國　　110 　年　　12　　月　　17　　日
附錄本案論罪科刑法條
中華民國刑法第185條之3
駕駛動力交通工具而有下列情形之一者，處2年以下有期徒刑，
得併科20萬元以下罰金：
一、吐氣所含酒精濃度達每公升零點二五毫克或血液中酒精濃度
    達百分之零點零五以上。
二、有前款以外之其他情事足認服用酒類或其他相類之物，致不
    能安全駕駛。
三、服用毒品、麻醉藥品或其他相類之物，致不能安全駕駛。
因而致人於死者，處3年以上10年以下有期徒刑；致重傷者，處1
年以上7年以下有期徒刑。
曾犯本條或陸海空軍刑法第54條之罪，經有罪判決確定或經緩起
訴處分確定，於五年內再犯第1項之罪因而致人於死者，處無期
徒刑或5年以上有期徒刑；致重傷者，處3年以上10年以下有期徒
刑。
附件：
臺灣臺東地方檢察署檢察官起訴書
                                     110年度偵字第2504號
　　被　　　告　劉紀強　男　49歲（民國00年0月00日生）
　　　　　　　　　　　　住臺東縣○○市○○○路00巷00弄0                           號
　　　　　　　　　　　　居臺東縣○○市○○路00號
　　　　　　　　　　　　國民身分證統一編號：Z000000000號
上列被告因公共危險案件，已經偵查終結，認應提起公訴，茲將
犯罪事實及證據並所犯法條分敘如下：
　　　　犯罪事實
一、劉紀強前因公共危險案件，經臺灣臺東地方法院以109年度
    東交簡字第93號判決判處有期徒刑4月確定，於民國110年1
    月29日易科罰金執行完畢。詎其仍不知悔改，自110年7月30
    日16時55分許起至同日19時30分許止，在其位於臺東縣○○市
    ○○○路00巷00弄0號住處，飲用含酒精飲料保力達1瓶後，明
    知吐氣所含酒精濃度達每公升0.25毫克以上者，不得駕駛動
    力交通工具，雖稍事休息，仍在吐氣所含酒精濃度已逾上開
    標準之情形下，基於不能安全駕駛之犯意，於同日20時許，
    騎乘車牌號碼000-000號普通重型機車上路。嗣其於同日21
    時許，行經臺東縣○○市○○路00號前，因交通違規為警攔查，
    並依法對其進行吐氣所含酒精濃度測試，測得其吐氣所含酒
    精濃度達每公升0.27毫克，始悉上情。
二、案經臺東縣警察局臺東分局報告偵辦。
　　　　證據並所犯法條
一、上揭犯罪事實，業據被告劉紀強於警詢及偵查中坦承不諱，
    復有呼氣酒精濃度檢測確認單、臺東縣警察局當事人酒精測
    定紀錄表、財團法人台灣商品檢測驗證中心呼氣酒精測試器
    檢定合格證書、臺東縣警察局舉發違反道路交通管理事件通
    知單影本、刑案現場測繪圖各1份，現場照片2張附卷可稽，
    核與被告之自白相符，足證被告之自白屬實，其犯嫌應堪認
    定。
二、核被告所為，係犯刑法第185條之3第1項第1款之公共危險罪
    嫌。再被告曾受有期徒刑之執行完畢，此有刑案資料查註紀
    錄表1份附卷可參，其於5年以內故意再犯本案有期徒刑以上
    之罪，為累犯，請依司法院釋字第775號解釋意旨裁量是否
    加重最低本刑。
三、依刑事訴訟法第251條第1項提起公訴。
　　此　致
臺灣臺東地方法院
中　　華　　民　　國　 110　　年　　9 　　月　　25　　日
　　　　　　　　　　　　　檢　察　官　陳薇婷
本件正本證明與原本無異
中　　華　　民　　國　 110　　年　　10 　　月　　7　　日
                          書  記  官  呂玉苓  
附錄本案所犯法條全文
中華民國刑法第185條之3　　
駕駛動力交通工具而有下列情形之一者，處二年以下有期徒刑，
得併科二十萬元以下罰金：
一、吐氣所含酒精濃度達每公升零點二五毫克或血液中酒精濃度
    達百分之零點零五以上。
二、有前款以外之其他情事足認服用酒類或其他相類之物，致不
    能安全駕駛。
三、服用毒品、麻醉藥品或其他相類之物，致不能安全駕駛。
因而致人於死者，處三年以上十年以下有期徒刑；致重傷者，處
一年以上七年以下有期徒刑。
曾犯本條或陸海空軍刑法第五十四條之罪，經有罪判決確定或經
緩起訴處分確定，於五年內再犯第一項之罪因而致人於死者，處
無期徒刑或五年以上有期徒刑；致重傷者，處三年以上十年以下
有期徒刑。